臺灣臺北地方法院刑事判決
111年度訴字第678號
公  訴  人  臺灣臺北地方檢察署檢察官
被      告  陳千翰（原名：陳子樂）





            黃聖富




上列被告因傷害等案件，經檢察官聲請簡易判決處刑（111年度
調院偵字第312號），本院認不宜以簡易判決處刑（111年度簡字
第1256號），改以通常程序審理，本院判決如下：
    主  文
本件公訴不受理。
    理  由
一、聲請簡易判決處刑意旨如附件所載。
二、按告訴乃論之罪，告訴人於第一審辯論終結前得撤回其告訴
    ，又告訴經撤回者，應諭知不受理之判決，刑事訴訟法第23
    8條第1項、第303條第3款分別定有明文。
三、經查，本件檢察官聲請簡易判決處刑認被告甲○○所為涉犯刑
    法第277條第1項之傷害罪嫌；被告乙○○所為涉犯刑法第277
    條第1項之傷害罪嫌、同法第309條之公然侮辱罪嫌。而依刑
    法第287、314條，均為告訴乃論之罪。茲因被告即告訴人二
    人均已於111年9月14日撤回本件告訴，此有準備程序筆錄及
    撤回告訴狀在卷可參（見本院卷第159至165頁），揆諸上開
    說明，本院爰不經言詞辯論，逕為諭知不受理之判決。
據上論斷，應依刑事訴訟法第452條、第303條第3款、第307條，
判決如主文。
中　　華　　民　　國　　111 　年　　9 　　月　　16　　日
　　　　　　　　　刑事第十一庭  審判長法　官　鄧鈞豪
　　　　　　　　　　　　　　　　　　　法　官　林記弘
　　　　　　　　　　　　　　　　　　　法　官　范雅涵
以上正本證明與原本無異。
如不服本判決應於收受送達後20日內向本院提出上訴書狀，並應
敘述具體理由；其未敘述上訴理由者，應於上訴期間屆滿後20日
內向本院補提理由書（均須按他造當事人之人數附繕本）「切勿
逕送上級法院」。
　　　　　　　　　　　　　　　　      書記官　楊文祥
中　　華　　民　　國　　111 　年　　9 　　月　　16　　日
附件：
臺灣臺北地方檢察署檢察官聲請簡易判決處刑書
                                  111年度調院偵字第312號
　　被　　　告　陳子樂（原名甲○○）
                      　男　36歲（民國00年0月0日生）
　　　　　　　　　　　　住○○市○○區○○街00巷000○0號
　　　　　　　　　　　　居臺北市○○區○○○路000巷0○○                         0
　　　　　　　　　　　　○○○○○○○○號：Z000000000號
　　　　　　　　乙○○　男　33歲（民國00年0月00日生）
　　　　　　　　　　　　住○○市○○區○○路0段00巷0弄00
　　　　　　　　　　　　　號2樓
　　　　　　　　　　　　國民身分證統一編號：Z000000000號
上列被告等因傷害等案件，業經偵查終結，認為宜以簡易判決處
刑，茲將犯罪事實及證據並所犯法條分敘如下：
　　　　犯罪事實
一、乙○○前因違反毒品危害防制條例案件，經臺灣高等法院以10
    3年度聲字第1749號裁定應執行有期徒刑7年11月確定，於民國
    110年10月27日執行完畢。詎仍不知悔悟，於110年12月2日23時4
    2分許，在臺北市○○區○○路000號前，因故與陳子樂發生爭執
    ，乙○○先基於公然侮辱之犯意，在上開不特定多數人得以共
    見共聞之公共場所，以「幹你娘」之語辱罵陳子樂後，雙方
    再各基於傷害之犯意，相互拉扯後互朝對方身體等處徒手攻
    擊，致陳子樂受有臉部挫傷合併約2.5公分撕裂傷、右側手
    部挫傷及左側膝部擦傷；乙○○則受有頭部挫傷、左臉擦挫傷
    、鼻部挫傷併鼻出血及右手腕挫傷等傷害。
二、案經陳子樂、乙○○訴由臺北市政府警察局中山分局報告偵辦
    。 
　　　　證據並所犯法條
一、證據：
（一）告訴人兼被告陳子樂之指訴與供述。
（二）告訴人兼被告乙○○之指訴及供述。
（三）證人譚如庭於警詢之證述。
（四）現場監視器影像光碟暨截圖及被告2人受傷照片。
（五）告訴人陳子樂之臺北長庚紀念醫院診斷證明書。
（六）告訴人乙○○之臺安醫院診斷證明書。
二、核被告陳子樂所為涉犯刑法第277條第1項傷害罪嫌；被告乙
    ○○所為係犯刑法第227條第1項傷害、同法第309條公然侮辱
    罪嫌。又被告乙○○有犯罪事實欄所示犯罪科刑及執行情形，有
    刑案資料查註紀錄表1份在卷可稽，其於有期徒刑執行完罪後5年
    內，故意再犯本件有期徒刑以上之罪，為累犯，請依刑法第4
    7條第1項之規定及司法院釋字第775號解釋意旨，裁量是否加
    重其刑。
三、依刑事訴訟法第451條第1項聲請逕以簡易判決處刑。
　　此　致
臺灣臺北地方法院
中　　華　　民　　國　 111　　年　　5 　　月　　19　　日
　　　　　　　　　　　　　　　檢　察　官  江貞諭　
本件正本證明與原本無異
中　　華　　民　　國　 111　　年　　5 　　月　　27　　日
　　　　　　　　　　　        書　記　官  郭昭宜
本件係依刑事訴訟法簡易程序辦理，法院簡易庭得不傳喚被告、
輔佐人、告訴人、告發人等出庭即以簡易判決處刑；被告、被害
人、告訴人等對告訴乃論案件如已達成民事和解而要撤回告訴或
對非告訴乃論案件認有受傳喚到庭陳述意見之必要時，請即另以
書狀向簡易法庭陳述或請求傳訊。
附錄本案所犯法條全文
中華民國刑法第277條
傷害人之身體或健康者，處 5 年以下有期徒刑、拘役或 50 萬
元以下罰金。
犯前項之罪，因而致人於死者，處無期徒刑或 7 年以上有期徒
刑；致重傷者，處 3 年以上 10 年以下有期徒刑。
中華民國刑法第309條
公然侮辱人者，處拘役或 9 千元以下罰金。
以強暴犯前項之罪者，處 1 年以下有期徒刑、拘役或 1 萬 5
千元以下罰金。